【裁判字號】    89,上易,1214
【裁判日期】    891214
【裁判案由】    竊盜
【裁判全文】
臺灣高等法院高雄分院刑事判決                  八十九年度上易字第一二一四號
    上  訴  人
    即  被  告  甲○○
右上訴人因竊盜案件，不服台灣屏東地方法院八十七年度易字第一三二二號中華民國
八十八年十一月十一日第一審判決（起訴案號：台灣屏東地方法院檢察署八十七年度
偵字第四二四０號），提起上訴，本院判決如左：
    主  文
上訴駁回。
    事  實
一、甲○○意圖為自己不法之所有，於民國（下同）八十七年三月二日凌晨一時許，
    在屏東縣瑪家鄉○○路，竊取丙○○所有置放於該處之車號ＷＪ─４８６９號小
    貨車一輛，得手後供作己用。嗣於八十七年六月二十四日上午十時三十分許，於
    其位於屏東縣內埔鄉○○村○○路一０二號住處為警查獲。
二、案經屏東縣警察局里港分局移送臺灣屏東地方法院檢察署檢察官偵查起訴。
    理  由
一、被告甲○○經傳訊未到庭，茲據被告甲○○於原審供承該車於警方查獲時，確實
    為伊使用中，惟辯稱該車係徐金永所交付，因徐金永對伊陳稱，該車為其所竊，
    因其不敢駕駛該車，故將該車於八十七年三、四月間無償交予伊等語。經查，被
    告所稱該車為徐金永所交付之情節，不惟為證人徐金永於原審訊問時所否認，並
    結證稱曾見被告駕駛該車於村中行駛等語（詳原審卷第七十五頁），且被告亦稱
    並無證人或其他證據足以證實其說，是其所辯即難遽信；次查，被告雖曾辯稱該
    車係八十七年三、四月間，由徐金永所交付，然被告與徐金永並無特殊交情或債
    務關係，此為被告與徐金永所陳明，則徐金永顯無理由既不敢駕駛該部汽車，又
    無意將之出售，卻自陷於竊盜罪而竊得該車後，旋即將車交予與之無甚交情之被
    告使用，是被告此辯解即與常情不符，顯難採信；且前揭小貨車為丙○○所有，
    置放於右揭地點，在八十七年三月二日失竊之事實，亦據被害人丙○○於警訊時
    陳明在卷，而與被告所供稱該車係於八十七年三、四月間取得之詞相符，並有車
    輛竊盜資料個別查詢報表影本及被害人丙○○所出具之贓物領據各一份附卷可稽
    ，罪証明確，被告之犯行堪以認定。
二、核被告甲○○所為，係犯刑法第三百二十條第一項之竊盜罪。原審因而適用刑法
    第三百二十條第一項，罰金罰鍰提高標準條例第一條前段，並審酌被告之犯罪動
    機、目的、手段、素行、乙識程度及犯後一再飾詞否認之態度及所竊之物價值約
    為新台幣十五萬元等情狀，量處有期徒刑八月，其認事用法，並無違誤，量刑亦
    稱允適，被告上訴認量刑過重，為無理由，應予以駁回。
三、被告經合法傳喚，無正當理由未至庭，爰不待其到陳述逕行判決。
據上論斷，應依刑事訴訟法第三百六十八條、三百七十一條，判決如主文。
本案經檢察官林應華到庭執行職務。
中      華      民      國    八十九    年     十二     月     十四     日
                              臺灣高等法院高雄分院刑事第五庭
                                  審判長法官  吳水木
                                        法官  洪慶鐘
                                        法官  惠光霞
右正本證明與原本無異。
不得上訴。
                                      書記官  高惠珠
中    華    民    國     八十九     年      十二      月    十  六      日
本件論罪科刑法條：
刑法第三百二十條第一項。
意圖為自己或第三人不法之所有，而竊取他人之動產者，為竊盜罪，處五年以下有期
徒刑、拘役或五百元以下罰金。
                                                                        Ｆ


司法院資訊處製作；財團法人民間司法改革基金會備份。
